臺灣新北地方法院刑事判決
111年度審易緝字第22號
公  訴  人  臺灣新北地方檢察署檢察官
被      告  陳苔詩



上列被告因竊盜案件，經檢察官提起公訴（111年度偵字第1427
號），被告於本院準備程序中就被訴事實為有罪之陳述，經本院
裁定進行簡式審判程序，判決如下：
    主  文
陳苔詩犯竊盜罪，處拘役參拾日，如易科罰金，以新臺幣壹仟元
折算壹日；未扣案之犯罪所得電話卡壹張沒收，於全部或一部不
能沒收或不宜執行沒收時，追徵其價額。
    事  實
一、陳苔詩於民國110年10月27日19時28分許，在新北市○○區○○
    街000號大智牛排店，見楊勝騏所有VIVO廠牌手機1支（價值
    新臺幣【下同】2,500元，該手機並裝有紫色掀蓋式皮套，
    皮套內放有健保卡、電話卡各1張及現金1,000元）置於店內
    桌上，竟意圖為自己不法之所有，徒手竊取上開手機，得手
    後隨即離開現場。嗣楊勝騏發現失竊報警處理，經警調閱監
    視器錄影畫面後，通知陳苔詩到所說明，並扣得陳苔詩交付
    之上開VIVO廠牌手機1支（含皮套內之健保卡1張及現金1,00
    0元，均已發還楊勝騏），始循線查悉上情。
二、案經新北市政府警察局三重分局報告臺灣新北地方檢察署檢
    察官偵查起訴。 　　
    理  由
壹、程序方面：
    本件被告陳苔詩所犯係死刑、無期徒刑、最輕本刑為3年以
    上有期徒刑以外之罪，其於準備程序中就被訴事實為有罪之
    陳述，經法官告知簡式審判程序之旨，並聽取公訴人及被告
    之意見後，依刑事訴訟法第273條之1第1項規定，裁定本案
    改依簡式審判程序審理，且依刑事訴訟法第273條之2及第15
    9條第2項規定，不適用傳聞法則有關限制證據能力之相關規
    定，合先敘明。
貳、實體方面：
一、上揭犯罪事實，業據被告陳苔詩於本院準備程序及審理時均
    坦承不諱，核與證人即被害人楊勝騏於警詢時之證述相符，
    並有新北市政府警察局三重分局扣押筆錄、扣押物品目錄表
    各1份、贓物認領保管單1紙、監視器錄影畫面截圖照片4張
    及監視器錄影畫面檔案光碟在卷可稽（見偵查卷第15至18、
    21、25、27、29頁），足認被告前揭任意性自白與事實相符
    ，洵堪採為認定事實之依據。本案事證明確，被告犯行洵堪
    認定，應依法論科。
二、論罪科刑：
  ㈠核被告所為，係犯刑法第320條第1項之竊盜罪。
　㈡被告前①因竊盜案件，經臺灣高等法院107年度上易字第2446
    號判決判處有期徒刑6月確定；②因竊盜案件，經臺灣臺北地
    方法院107年度審易字第3186號判決判處有期徒刑7月確定，
    上開①、②各罪，嗣經臺灣臺北地方法院108年度聲字第465號
    裁定應執行有期徒刑1年確定，經入監服刑後，於109年4月2
    1日假釋出監，交付保護管束至109年7月8日期滿未經撤銷假
    釋而執行完畢，此有臺灣高等法院被告前案紀錄表在卷可查
    ，是被告於受有期徒刑執行完畢後，5年以內故意再犯本件
    有期徒刑以上之罪，固合於累犯規定，惟參酌司法院釋字第
    775號解釋意旨及最高法院110年度台上大字第5660號裁定意
    旨，檢察官並未具體指出被告有何特別惡性及對刑罰反應力
    薄弱等節，衡酌被告之犯罪情節，尚難僅因其前受有期徒刑
    執行完畢之事實，即遽認被告個人有何對刑罰反應力薄弱之
    特別惡性存在而有加重其刑予以延長矯正其惡性此一特別預
    防之必要，是本件於法定刑範圍內斟酌刑法第57條事項量刑
    ，即可充分評價被告之罪責，故不加重其刑。
  ㈢爰審酌被告正值壯年，不思以正途獲取所需，貪圖己利而任
    意竊取他人置於桌上之手機，欠缺尊重他人財產權之觀念，
    所為殊非可取，惟念其犯後尚能坦承犯行，並衡酌其有上述
    竊盜案件經法院論罪科刑及執行完畢紀錄，有臺灣高等法院
    被告前案紀錄表1份在卷可考，復兼衡其犯罪之動機、目的
    、手段、所竊得之財物價值，竊得財物除電話卡1張外均已
    經被告交付警方發還被害人，及其自陳國中畢業之智識程度
    、現無業、無需扶養家人之生活狀況等一切情狀，量處如主
    文所示之刑，並諭知如易科罰金之折算標準，以資懲儆。
三、沒收：
  ㈠按犯罪所得，屬於犯罪行為人者，沒收之；前二項之沒收，
    於全部或一部不能沒收或不宜執行沒收時，追徵其價額；犯
    罪所得已實際合法發還被害人者，不予宣告沒收或追徵，刑
    法第38條之1第1項前段、第3項、第5項分別定有明文。
  ㈡查，被告竊得之電話卡1張，屬犯罪所得，未據扣案，亦未實
    際合法發還被害人，爰依刑法第38條之1第1項前段、第3項
    之規定宣告沒收，於全部或一部不能沒收或不宜執行沒收時
    ，追徵其價額。至被告竊得之VIVO廠牌手機1支（含皮套內
    之健保卡1張及現金1,000元），已經被告交付予警方發還被
    害人一節，有贓物認領保管單1紙在卷可稽（見偵查卷第25
    頁），爰依刑法第38條之1第5項之規定，不予宣告沒收或追
    徵。
據上論斷，應依刑事訴訟法第273條之1第1項、第299條第1項前
段，刑法第320條第1項、第41條第1項前段、第38條之1第1項前
段、第3項，刑法施行法第1條之1第1項，判決如主文。
本案經檢察官黃筵銘提起公訴，經檢察官張啓聰到庭執行職務。
中　　華　　民　　國　　111 　年　　7 　　月　　6 　　日
                  刑事第二十五庭  法  官     曾淑娟
如不服本判決，應於判決送達後20日內敘明上訴理由，向本院提
出上訴狀（應附繕本），上訴於臺灣高等法院。其未敘述上訴理
由者，應於上訴期間屆滿後20日內向本院補提理由書「切勿逕送
上級法院」。
                                  書記官      王若安 　
中　　華　　民　　國　　111 　年　　7 　　月　　7 　　日
附錄本案論罪科刑法條全文：
中華民國刑法第320條
意圖為自己或第三人不法之所有，而竊取他人之動產者，為竊盜
罪，處5年以下有期徒刑、拘役或50萬元以下罰金。
意圖為自己或第三人不法之利益，而竊佔他人之不動產者，依前
項之規定處斷。
前二項之未遂犯罰之。